【裁判字號】    98,訴,193
【裁判日期】    980123
【裁判案由】    違反毒品危害防制條例
【裁判全文】
臺灣彰化地方法院刑事判決               98年度訴字第193號
公  訴  人  臺灣彰化地方法院檢察署檢察官
被      告  甲○○
上列被告因毒品危害防制條例案件，經檢察官提起公訴（97年度
毒偵字第4628號），被告於本院準備程序中自白犯罪，本院認有
刑事訴訟法第273 條之1 第1 項之情形，合議裁定由受命法官獨
任進行簡式審判程序，茲審理判決如下：
    主  文
甲○○施用第一級毒品，累犯，處有期徒刑捌月。
    事  實
一、甲○○前於民國（下同）94年間因施用第1 級毒品案件，經
    國防部中部軍事法院以94年度臺審字第140 號刑事判決判處
    有期徒刑1 年2 月確定，並於95年8 月24日因縮刑期滿執行
    完畢。其前於93年間因施用第1 級毒品案件，經國防部中部
    軍事法院以93年度臺裁字第125 號裁定送勒戒處所觀察、勒
    戒後，認無繼續施用毒品之傾向，甫於93年11月3 日執行完
    畢釋放，並經國防部中部軍事法院檢察署軍事檢察官以93年
    度中檢字第3693號為不起訴處分確定。詎其仍不知悔改，於
    前開觀察、勒戒執行完畢釋放後5 年內，復基於施用第一級
    毒品海洛因之犯意，於97年10月12日下午4 時許，在其位於
    彰化縣鹿港鎮○○里○○路322 號之住處，以將第一級毒品
    海洛因置入注射針筒摻水混和後，再持以施打手臂之方式，
    施用第一級毒品海洛因1 次。嗣於97年10月13日下午4 時許
    ，在彰化縣鹿港鎮○○里○○路旁為警盤查，發現甲○○左
    手關節處有不明針孔痕跡，經其同意採集其尿液送驗，結果
    呈嗎啡、可待因陽性反應，始查悉上情。
二、案經彰化縣警察局鹿港分局報請臺灣彰化地方法院檢察署檢
    察官偵查起訴。
    理  由
一、按除被告所犯為死刑、無期徒刑、最輕本刑為3 年以上有期
    徒刑之罪或高等法院管轄第一審案件者外，於刑事訴訟法第
    273 條第1 項程序進行中，被告先就被訴事實為有罪之陳述
    時，審判長得告知被告簡式審判程序之旨，並聽取當事人、
    代理人、辯護人及輔佐人之意見後，裁定進行簡式審判程序
    ；除簡式審判程序、簡易程序及第376 條第1 款、第2 款所
    列之罪之案件外，第一審應行合議審判，刑事訴訟法第273
    條之1 第1 項、第284 條之1 分別定有明文。本件被告甲○
    ○所犯係死刑、無期徒刑、最輕本刑為3 年以上有期徒刑或
    高等法院管轄第一審案件以外之罪，並於本院行準備程序時
    就被訴事實為有罪之陳述，本院合議庭依前揭規定，經評議
    結果，裁定改由受命法官獨任行簡式審判程序，先予敘明。
二、上揭事實，業據被告甲○○於警詢、偵訊、本院行準備程序
    及審理時均坦承不諱，且其於97年10月13日下午4 時20分為
    警查獲時所採取之尿液，經送鑑驗結果，確呈嗎啡、可待因
    陽性反應，此有彰化縣警察局鹿港分局委託檢驗尿液代號與
    真實姓名對照表及詮昕科技股份有限公司97年10月23日報告
    編號7A160433濫用藥物尿液檢驗報告各一紙附卷可稽，足徵
    被告之自白與事實相符，堪以採信。另查，被告曾於93年間
    因施用第1 級毒品案件，經國防部中部軍事法院以93年度臺
    裁字第125 號裁定送勒戒處所觀察、勒戒後，認無繼續施用
    毒品之傾向，甫於93年11月3 日執行完畢釋放等情，有臺灣
    高等法院被告全國前案紀錄表及臺灣彰化地方法院檢察署刑
    案資料查註紀錄表各一份在卷足憑，被告顯係於受觀察、勒
    戒執行完畢釋放後，5 年內再犯毒品危害防制條例第10條第
    1 項之罪，依同條例第23條第2 項規定，應依法論科。綜上
    所述，本件犯罪事證明確，被告前開犯行洵堪認定。
三、按海洛因係毒品危害防制條例所定之第一級毒品，不得非法
    施用。是核被告甲○○所為，係犯毒品危害防制條例第10條
    第1 項之施用第一級毒品罪。查被告為供施用第一級毒品海
    洛因，而持有第一級毒品之低度行為，應為施用之高度行為
    所吸收，不另論罪。復查被告曾於94年間因施用第1 級毒品
    案件，經國防部中部軍事法院以94年度臺審字第140 號刑事
    判決判處有期徒刑1 年2 月確定，並於95年8 月24日因縮刑
    期滿執行完畢等情，有臺灣高等法院被告全國前案紀錄表及
    臺灣彰化地方法院檢察署刑案資料查註紀錄表各一份附卷可
    參，被告受有期徒刑之執行完畢，5 年以內故意再犯有期徒
    刑以上之罪者，為累犯，應依刑法第47條第1 項之規定，加
    重其刑。爰審酌被告曾因施用毒品經執行觀察、勒戒後，仍
    未能戒斷其施用毒品之惡習，再犯本件施用毒品犯行，足見
    其雖經觀察、勒戒之治療程序，且前已因施用毒品案件，經
    法院判處有期徒刑確定，猶未能戒絕毒品而再次施用，惡行
    非輕，顯未能善體國家設置觀察、勒戒機構，協助毒品施用
    者戒除毒癮之良法美意，惟念及施用毒品本質上係戕害自身
    健康之行為，尚未嚴重破壞社會秩序或侵害他人權益，及其
    施用第一級毒品海洛因之動機、目的、所生危害及犯罪後坦
    承犯行態度尚屬良好等一切情狀，量處如主文所示之刑，以
    示懲儆。
據上論斷，應依刑事訴訟法第273 條之1 第1 項、第299 條第1
項前段，毒品危害防制條例第10條第1 項，刑法第11條前段、第
47 條 第1 項，判決如主文。
本案經檢察官紀雅惠到庭執行職務。
中    華    民    國    98    年    1     月    23    日
                  刑事第九庭          法  官  黃齡玉
以上正本證明與原本無異。
如不服本判決應於收受判決後10日內向本院提出上訴書狀，並應
敘述具體理由；其未敘述上訴理由者，應於上訴期間屆滿後20日
內向本院補提理由書（均須按他造當事人之人數附繕本）「切勿
逕送上級法院」。
中    華    民    國    98    年    1     月    23    日
                                      書記官  林嘉賢
附錄本案論罪科刑法條全文：
毒品危害防制條例第10條
施用第一級毒品者，處 6 月以上 5 年以下有期徒刑。
施用第二級毒品者，處 3 年以下有期徒刑。


司法院資訊處製作；財團法人民間司法改革基金會備份。
